臺灣士林地方法院刑事判決　　　　　　　100年度易字第139號
公　訴　人　臺灣士林地方法院檢察署檢察官
被　　　告　陳銘俊
上列被告因竊盜案件，經檢察官提起公訴（100 年度偵字第4817
號），被告於準備程序中就被訴事實為有罪之陳述，經本院裁定
進行簡式審判程序後，判決如下：
    主  文
陳銘俊攜帶兇器竊盜（如附件附表編號一部分），處有期徒刑陸
月，如易科罰金，以新臺幣壹仟元折算壹日；又竊盜（如附件附
表編號二部分），處有期徒刑貳月，如易科罰金，以新臺幣壹仟
元折算壹日；又攜帶兇器、毀越安全設備竊盜（如附件附表編號
三部分），未遂，處有期徒刑參月，如易科罰金，以新臺幣壹仟
元折算壹日，扣案之鐵撬壹支沒收。應執行有期徒刑玖月，如易
科罰金，以新臺幣壹仟元折算壹日，扣案之鐵撬壹支沒收。
    事實及理由
一、本案犯罪事實及證據，除下列更正及補充部分外，餘均引用
    附件檢察官起訴書之記載：
（一）事實部分：附件起訴書犯罪事實欄一第3 行至第5 行所載
      「並於附表編號1 ．．．501 元並花用殆盡。」應更正為
      「並將附表編號1 所示之電線剝除塑膠外皮後，出售與不
      知情之新北市○里區○○路○ 段158 號尚力環保企業社之
      林尚禮，獲取贓款新臺幣（下同）200 元並花用殆盡」；
      第6 行至第7 行所載「、鐵條2 支、與內褲1 件」應予刪
      除；附表編號1 、2 所載犯罪地點，均將「忠孝路」更正
      為「忠八街」。
（二）證據部分：附件起訴書證據清單及待證事實欄編號2 所載
      「、贓物領據1 紙與照片2 張」應予刪除，並補充被告陳
      銘俊於本院之自白。
二、應適用之法條：核被告所為如附件附表編號一之犯行，係犯
    刑法第321 條第1 項第3 款之攜帶兇器竊盜罪；其所為如附
    件附表編號二之犯行，係犯刑法第320 條第1 項之竊盜罪；
    其所為如附件附表編號三之犯行，係犯刑法第321 條第2 項
    、第1 項第2 款、第3 款之攜帶兇器、毀越安全設備竊盜未
    遂罪。檢察官於起訴書內，就被告如附件附表編號三之犯行
    ，漏載被告違反刑法第321 條第1 項第2 款之規定，惟經檢
    察官當庭補正（參本院卷第11頁），併此敘明。被告所犯上
    開三罪，犯意各別，行為互殊，應予分論併罰。被告所犯如
    附件附表編號三之犯行，已著手於犯罪行為之實行而不遂，
    為未遂犯，應依刑法第25條第2 項，按既遂犯之刑減輕之。
    爰審酌被告犯下本案3 罪之動機、目的、手段，造成之損害
    程度均非重大，及其犯後坦承犯行之犯後態度等一切情狀，
    就其所犯分別量處如主文所示之刑，並均諭知易科罰金之折
    算標準，且定其應執行之刑及易科罰金之折算標準。扣案之
    鐵撬1 支為被告所有，供其犯罪所用之物，此業據其自承在
    卷，爰依刑法第38條第1 項第2 款之規定宣告沒收。
三、檢察官於起訴書內，雖聲請本院對被告宣告強制工作，然強
    制工作之立法目的，乃在針對有犯罪習慣之人，強制其從事
    勞動，學習一技之長及正確之謀生觀念，期使其日後重返社
    會時得以適應，且刑法上之習慣犯，與累犯或連續犯案之性
    質有別，必須有具體之事實，足資證明行為人有犯罪之惡習
    及慣行，始有習慣犯規定之適用，並非一有累犯或連續犯案
    之情形，即可認為有犯罪之習慣。經查被告除本案外，僅於
    84年間，曾犯下1 件竊盜案，經本院以84年度易字第3176號
    案件判處有期徒刑4 月，緩刑4 年確定，此有臺灣高等法院
    被告前案紀錄表1 份在卷可參，且被告於本院自述其為油漆
    工，因為案發時沒有業主委託工作，身上沒錢，才會犯下如
    附件附表編號一、三號之犯行，想要變賣竊得物品來買煙、
    檳榔、飲料，至於犯下如附件附表編號二之犯行，則是因為
    個人對女性內褲之癖好等語，顯見其偷竊目的係因一時生活
    困窘，及案發當時恰見女性內褲在路邊貨車車斗上，其對該
    項物品有所僻好，方會犯下各起犯行，尚無客觀具體事證足
    認被告有犯罪之習慣，本院因認並無對被告宣告強制工作之
    必要性，併此敘明。
四、依刑事訴訟法第299 條第1 項前段、第273 條之1 第1 項、
    第310 條之2 、第454 條，刑法第320 條第1 項、第321 條
    第1 項第2 款、第3 款、第2 項、第25條第2 項、第41條第
    1 項前段、第8 項、第51條第5 款、第38條第1 項第2 款，
    刑法施行法第1 條之1 ，判決如主文。
五、如不服本判決，得於收受判決書送達之日起10日內，向本院
    提起上訴。
本案經檢察官蔡元仕到庭執行職務。
中    華    民    國   100    年    5     月    3     日
                              臺灣士林地方法院刑事第六庭
                                  法  官  鄭光婷
以上正本證明與原本無異。
如不服本判決應於收受判決後10日內向本院提出上訴書狀，並應
敘述具體理由；其未敘述上訴理由者，應於上訴期間屆滿後20日
內向本院補提理由書（均須按他造當事人之人數附繕本）「切勿
逕送上級法院」。
                                  書記官  徐仁豐
中    華    民    國   100    年    5     月    3     日
附錄本判決論罪科刑法條：
中華民國刑法第320 條第1 項
意圖為自己或第三人不法之所有，而竊取他人之動產者，為竊盜
罪，處5 年以下有期徒刑、拘役或5 百元以下罰金。
刑法第321 條第1 項第2 款、第3 款、第2 項
中華民國刑法第321 條第1 項第2 款、第3 款、第2 項
犯竊盜罪而有下列情形之一者，處6 月以上、5 年以下有期徒刑
，得併科新臺幣10萬元以下罰金：
二、毀越門扇、牆垣或其他安全設備而犯之者。
三、攜帶兇器而犯之者。
前項之未遂犯罰之。